【裁判字號】    92,交聲,504
【裁判日期】    920818
【裁判案由】    違反道路交通管理處罰條例聲明異議
【裁判全文】
臺灣臺北地方法院交通事件裁定                    九十二年度交聲字第五○四號
    異議人即
    受處分人  新高油品股
              份有限公司
    代表人    楊基瑞
右列受處分人因違反道路交通管理處罰條例案件，對於臺北市交通事件裁決所中華民
國九十二年四月九日所為之處分（原處分案號：北市裁三字第裁二二-Ｚ00000
000號），聲明異議，本院裁定如左：
        主      文
原處分撤銷。
新高油品股份有限公司不罰。
        理      由
一、按汽車裝載時，裝載危險物品，未請領臨時通行證、未依規定懸掛或黏貼危險物
    品標誌及標示牌、罐槽車之罐槽體未檢驗合格、運送人員未經專業訓練合格或不
    遵守有關安全規定者，處汽車所有人新台幣（下同）三千元以上九千元以下罰鍰
    ，道路交通管理處罰條例第二十九條第一項第三款定有明文。又汽車裝載，有違
    反前項第一款至第四款規定者，並記汽車違規記錄一次，同條例第二十九條第二
    項亦定有明文。
二、本件受處分人即異議人新高油品股份有限公司所有車號ＢＪ-０９３號自用一般
    大貨車於九十二年二月十日（裁決書誤為九十二年二月十六日）十三時三十二分
    由陳萬紫駕駛行經國道二號東向十二公里處，經內政部警政署國道公路警察局第
    六警察隊舉發載運第三類危險物品（通用溶劑）未隨車攜帶危險物品道路運送計
    劃書，並以處分人違反道路交通管理處罰條例第二十九條第一項第三款之規定掣
    單舉發，由陳萬紫當場簽收舉發通知單。受處分人於應到案日期前申訴，原處分
    機關函請原舉發機關調查結果，仍認受處分人有上開違規行為，遂依道路交通管
    理處罰條例第二十九條第一項第三款之規定，認受處分人所有車輛裝載危險物品
    ，未請領臨時通行證，裁處四千五百元，並記汽車違規記錄一次。
三、受處分人具狀否認有前開違規行為，辯稱：上述車輛載運危險物品，均依法向台
    北市監理處領有車輛裝載危險物品臨時通行證迄今，並無裁決書所載「未請領臨
    時通行證」之事；且道路交通安全規則第八十四條第一項明文規定，申請核發臨
    時通行證時，應備有危險物品道路運送計畫書、物質安全資料表，向車籍所在地
    公路監理機關申請核發臨時通行證，該臨時通行證應隨車攜帶之；並未規定應隨
    車攜帶危險物品道路運送計畫書，員警以舉發時上開車輛未隨車攜帶道路運送計
    畫書，遽為舉發，顯有錯誤等語。
四、經查：(1)受處分人所有ＢＪ-０９３號大貨車，於遭舉發之時間（九十二年二月
    十日），確領有車輛裝載危險物品臨時通行證，且其有效期限自九十一年八月二
    十二日起至九十二年二月二十一日止，此據台北市監理處以九十二年五月二十日
    北市監四字第０九二六一五二七六００號函函述甚詳，且有受處分人提出之車輛
    裝載危險物品臨時通行證影本附卷可稽。是本案裁決書以受處分人所有前述大貨
    車有「裝載危險物品，未請領臨時通行證」之違規行為而予舉發，顯有違誤。(2)
    再員警舉發本案，係以陳萬紫駕駛受處分人所有上述大貨車載運危險物品時，有
    「未隨車攜帶危險物品道路運送計畫書」之事而予舉發，此據警員邱文清到庭結
    證屬實，且有本件內政部警政署國道公路警察局舉發違反道路交通管理事件通知
    單影本在卷可按。然按道路交通管理處罰條例第二十九條第一項第三款並無汽車
    裝載危險物品須隨車攜帶「危險物品道路運送計畫書」之規定；道路交通安全規
    則第八十四條第一款亦僅規定於「申請運送危險物品臨時通行證時，需檢具危險
    物品道路運送計畫書等資料」；查均無汽車裝載危險物品時，應隨車攜帶「運送
    計畫書」之規定，是本案員警所為發舉發已嫌無據。參以：本案舉發警員邱文清
    到庭結證稱：當時車輛有遵守臨時通行證上注意事項之規定，且除未帶運送計畫
    書外，該車輛當時均符合道路交通管理處罰條例第二十九條、道路交通安全規則
    第八十四條規定等情甚詳，更足見前開貨車並無違反道路交通管理處罰條例第二
    十九條第一項第三款之情事。從而原裁決書認定受處分人所有大貨車有裝載危險
    物品，未請領臨時通行證之違規行為，核與客觀事實有間，顯有違誤。
五、綜上所述，受處分人所辯為可採，此外，復查無其他積極證據足以證明受處分人
    有原處分機關所認定之前開違規行為，自應作對受處分人有利之認定，原處分機
    關不察，遽對受處分人為前開裁決，即難認為允當，應認受處分人之異議為有理
    由，由本院將原處分撤銷，改諭知受處分人不罰，以資適法。
據上論斷，應依道路交通案件處理辦法第二十條前段，裁定如主文。
中      華      民      國    九十二    年      八      月     十八     日
                                      臺灣臺北地方法院刑事第八庭
                                          法  官  朱瑞娟
如不服本裁定，應於裁定送達後五日內向本院提出抗告狀
右正本證明與原本無異。
                                          書記官  蔡梅蓮
中      華      民      國    九十二    年      八      月     二十     日


司法院資訊處製作；財團法人民間司法改革基金會備份。
